臺灣臺北地方法院民事判決　　　　　　95年度重訴字第1458號
原　　　告　 兆豐國際商業銀行股份有限公司
法定代理人　 丁○○
訴訟代理人　 己○○
複　代理人　 戊○○
被　　　告　 鴻運電子股份有限公司
兼法定代理人 丙○○
共　　　同
訴訟代理人　 甲○○
複　代理人　 乙○○
上列當事人間清償借款事件，本院於民國96年2月13日言詞辯論
終結，判決如下：
    主  文
被告應連帶給付原告新台幣肆仟零捌拾伍萬捌仟參佰貳拾參元及
自民國九十五年五月二十一日起至清償日止，其中本金新台幣貳
仟零捌拾伍萬捌仟參佰貳拾參元，按年息百分之五點八七五計付
遲延利息；其中本金新台幣貳仟萬元，按年息百分之五點三七五
計付遲延利息，其逾期六個月以內者，按上開利率百分之十，逾
期超過六個月者，其超過六個月部分，按上開利率百分之二十計
付之違約金。
訴訟費用由被告連帶負擔。
    事實及理由
一、原告起訴主張：被告鴻運公司與原告於民國（下同）94年12
    月22日以其餘被告丙○○為連帶保證人向原告簽立綜合授信
    契約書，約定被告鴻運公司得自94年12月22日起至95年10月
    21日在額度新台幣（下同）20,000,000元及75,000,000元內
    循環動用營運週轉借款及購料借款。其中20,000,000元部分
    ，營運週轉借款每筆借款期限不逾一年，購料借款不逾180
    天；75,000,000 元部分，營運週轉借款及購料借款每筆借
    款期限不逾180天，且新台幣借款最低分別按原告牌告基準
    利率加碼1.5%及2% 計付利息，又借款人如未依約攤還本金
    或利息時，本金部分應按約定利率加1%計付遲延利息，另本
    金及利息如逾期清償在6個月以內者，按上開利率10%，超過
    6個月以上者，其超過部份按上開利率20%計付違約金。並約
    定如有授信約定書第17條各款之情事者，借款人即喪失期限
    之利益，債務視為全部到期。詎料，被告鴻運公司於95年4
    月15日就其中營運週轉借款20,000,000元部分屆期未清償，
    尚積欠本金40,858 ,323 元及其利息、違約金未清償。依上
    開約定，本債務視為全部到期，爰依消費借貸契約之法律關
    係，訴請被告連帶返還消費借貸款等語。並聲明如主文所示
    。
三、被告辯稱：目前公司出現危機，借款帳目及金額需時間核對
    、確認云云等語，並聲明：駁回原告之訴。
四、本件原告主張之事實，已據其提出授信約定書、綜合授信契
    約書、連帶保證書、放款帳號歷史資料查詢資料等為證；被
    告雖辯稱借款帳目需要時間核對云云，然所有借款資料業經
    原告提供予被告，被告殊無無法核對之理，其對於原告之請
    求未提出任何證據證明有何不實之處，僅空言辯稱需要時間
    核對，顯有拖延訴訟之嫌，其所辯自不足採，應認原告之主
    張為真實。
五、從而，原告依消費借貸契約之法律關係，請求被告連帶給付
    如主文第1項所示之本金、利息及違約金為有理由，應予准
    許。
六、據上論結，本件原告之訴為有理由，依民事訴訟法第385條
    第1項前段、第85條第2項，判決如主文。
中　　華　　民　　國　　96　　年　　2　　月　　13　　日
                  民事第五庭    法　官　蔡如琪
以上正本係照原本作成
如對本判決上訴，須於判決送達後20日內向本院提出上訴狀
中　　華　　民　　國　　96　　年　　2　　月　　13　　日
                                書記官　劉寶鈴
